最高法院刑事判決
111年度台上字第4608號
                                   111年度台上字第4610號
上  訴  人  林荏伯                     



上列上訴人因違反毒品危害防制條例等罪案件，不服臺灣高等法
院臺中分院中華民國111年7月28日第二審判決（111年度上訴字
第776、779號，起訴案號：臺灣臺中地方檢察署110年度偵字第2
4559號，追加起訴案號：同署110年度偵字第29927號），提起上
訴，本院判決如下：
    主  文
上訴駁回。
    理  由
一、按刑事訴訟法第377條規定，上訴於第三審法院，非以判決
    違背法令為理由，不得為之。是提起第三審上訴，應以原判
    決違背法令為理由，係屬法定要件。如果上訴理由書狀並未
    依據卷內訴訟資料，具體指摘原判決不適用何種法則或如何
    適用不當，或所指摘原判決違法情事，顯與法律規定得為第
    三審上訴理由之違法情形，不相適合時，均應認其上訴為違
    背法律上之程式，予以駁回。
二、本件原審審理結果，認定上訴人林荏伯有如原判決事實欄（
    下稱事實欄）一（包括其附表『下稱附表』一）所記載之犯罪
    事實。因而維持第一審關於論處上訴人成年人對未成年人販
    賣第三級毒品而混合2種以上毒品1罪刑（即附表一編號1）
    、成年人對未成年人販賣第三級毒品而混合2種以上毒品未
    遂1罪刑（即附表一編號2）、販賣第三級毒品而混合2種以
    上毒品合計6罪刑（即附表一編號3至8），並諭知相關沒收
    部分之判決，駁回上訴人此部分在第二審之上訴，暨就附表
    一各編號所處有期徒刑，合併定其應執行刑，已詳述調查、
    取捨證據之結果，以及認定犯罪事實之得心證理由。
三、上訴理由略以：
　㈠原判決認定上訴人販賣毒品之對象合計6人，販賣期間自民國
    109年8月11日至110年7月28日，販賣對象及期間並非少數或
    短期等情，因認上訴人不合刑法第59條酌量減輕其刑規定之
    適用。惟未說明所指非少數及短期之依據，有理由不備之違
    法。
　㈡上訴人年輕識淺、素行良好，於偵查、審理時均坦承犯行，
    並供出毒品來源。又上訴人係與固定對象交易毒品，而非向
    不特定多數人兜售，與毒梟有別，倘科以販賣第三級毒品罪
    之最低度刑，有情輕法重、情堪憫恕之情形。原判決未適用
    刑法第59條規定酌減其刑，又於科刑時，未詳加審酌刑法第
    57條各款所列事項，所為量刑及酌定執行刑均過重，違反比
    例原則。
四、經查：
  ㈠刑法第59條酌量減輕其刑，乃實體法上賦予法院得為裁量之
　  事項，且以於犯罪之情狀，在客觀上足以引起一般同情，認
    為即予宣告法定最低度刑期，猶嫌過重者，始有其適用。
    原判決說明：上訴人販賣第三級毒品，對社會治安危害甚大
    ，且所犯販賣第三級毒品罪，已經依毒品危害防制條例第17
    條第2項規定減輕其刑，並無情輕法重之情形，於客觀上實
    不足以引起一般同情，不符刑法第59條酌減其刑規定之旨。
    依上開說明，於法並無不合。此部分上訴意旨猶指稱：原判
    決未適用刑法第59條酌減其刑違法云云，洵非合法之第三審
    上訴理由。
　㈡量刑之輕重及執行刑之酌定，係屬事實審法院得依職權裁量
    之事項，倘未逾越法律所規定之範圍，又未違背罪刑相當原
    則，即不得任意指摘為違法。
　　原判決以第一審審酌上訴人販賣毒品之對象、數量、次數，
    以及坦承犯行之犯罪後態度等一切情狀，分別量刑（其中附
    表一編號1、4、5各處有期徒刑3年9月、編號2處有期徒刑1
    年10月、編號3、6至8各處有期徒刑3年10月），尚稱合法妥
    適，予以維持，並合併定應執行有期徒刑5年6月。已以行為
    人之責任為基礎，並斟酌刑法第57條各款所列情形而為量刑
    ，既未逾法定刑度，又未濫用裁量之權限，亦未違背罪責相
    當原則，即不得任意指為違法。此部分上訴意旨泛言指摘：
    原判決量刑及定執行刑過重違法云云，同非適法之第三審上
    訴理由。
五、綜上，上訴意旨係就原審量刑裁量職權之適法行使，或原判
    決已明白論斷之事項，仍持己見，漫為指摘違法，難認已符
    合首揭法定之第三審上訴要件。本件上訴均為違背法律上之
    程式，應予駁回。又原判決認定事實欄二所示犯行，上訴人
    另犯持有第二級毒品罪部分，係刑事訴訟法第376 條第1項
    第1款所定不得上訴第三審法院之案件，原判決正本已載明
    該罪不得上訴意旨，且經原審函送執行。上訴人提起上訴時
    ，固未明確記載係就原判決全部或一部上訴，惟其上訴理由
    狀並無不服論處持有第二級毒品罪刑之理由，應認其未就持
    有第二級毒品罪部分提起上訴，不在本院審理範圍，附此敘
    明。
據上論結，應依刑事訴訟法第395條前段，判決如主文。
中　　華　　民　　國　　111 　年　　10　　月　　27　　日
                  刑事第五庭審判長法　官  李  錦  樑
                                  法　官  蘇  素  娥
                                  法　官  錢  建  榮
                                  法　官  林  婷  立
                                  法　官  周  政  達
本件正本證明與原本無異
                                  書記官
中　　華　　民　　國　　111 　年　　11　　月　　1 　　日